# 存在少数股权的情况下商誉减值评估

提问人：大老曹 时间：2021-06-25 08:05:07
各位同行老师好，最近遇到一个问题，想向大家请教一下。
假设： 2010 年，A公司收购B公司60%的股权，交易对价 6 亿元，合并日可辨认净资产公允价值 5 亿元*60%=3亿元，确认商誉 3 亿元。
2015 年，A公司收购B公司剩余的40%的股权，交易对价 4 亿元，合并日可辨认净资产公允价值 5 亿元*40%=2亿元，溢价 2 亿元直接冲减A公司资本公积
2020 年，A公司对账面商誉进行减值评估，根据B公司(为一个CGU)的未来现金流量折现计算的现值为 10 亿元，其中可辨认净资产公允价值为 6 亿元，其余不可辨认部分现值为 4 亿元。请问是否需要计提商誉减值：( )
a. 因为A已经100%控制B，所以B未来100%的现金流都归属于A，那么不可辨认部分现值 4 亿元大于账面商誉 3 亿元，不需要计提减值；
b. 将B的账面价值调整为首次合并日的全额商誉(即100%的商誉，含少数股权应该分摊的商誉), 为 3 亿元/60%=5亿元，加上减值评估日B公司的可辨认净资产公允价值 6 亿元，合计 11 亿元，折现值为 10 亿元，所以存在 1 亿元的减值。这 1 亿元的减值，再按照首次合并日，股权比例60%分摊，那么应该确认0.6亿元的商誉减值；
c. 同(b)，这 1 亿元的减值应该全额计提商誉减值。
请教各位老师，陈版如果能看见就更好了。谢谢大家

回答人：chenyiwei
应该采用（b）。参考：《中审众环研究 2020 》之“问题1-3-17（收购少数股权交易对期末商誉减值测试的影响）”。